# 请问陈版主：中外合资企业支付给外方投资者的技术使用费账务如何处理？

提问人：zjsd22 时间：2010-10-27 09:45:18
具体情况：外国公司以技术使用权出资，占中外合资企业注册资本的10%，另外约定该中外合资企业按每年销售收入的一定比例支付给上述外方投资者技术使用费，该笔费用应该如何处理？能否理解为对股东的分配？非常感谢！

回答人：chenyiwei
这个问题需要考虑以下因素： 1 、当初对用作出资的该项技术进行评估作价时，是否已经考虑了以后每年需要支付技术使用费的因素，相应核减评估价值和出资作价？ 2 、该技术使用费收费标准是否与该母公司按类似条件授予其他非关联企业的计费标准一致或可比。 在此基础上，考虑交易条件和作价的整体公允性，以确定在会计上是计入费用还是作为对股东的分配（权益性交易）。

回答人：chenyiwei
回复 藤椅 zjsd22 的帖子 1 、为了投资之目的对无形资产进行评估时，如果考虑到以后要按年收取使用费，则这部分使用费的现值应当相应减少该项无形资产的评估作价。在此基础上，可以在支付时作为费用处理。如果评估作价时没有扣减使用费因素，按照无使用费的情况进行评估，但后来又收取使用费的，应作为投资收回处理。 2 、应考虑收取使用费的标准是否公允。如果在上述问题 1 中，评估无形资产的出资价值时已经扣减了使用费现值的，则进一步考虑该使用费的取费标准是否明显高于无关联方关系的第三方之间的计费标准。计费标准高于无关联关系情况下计费标准的部分，应作为投资收回处理。